臺灣臺南地方法院民事裁定
111年度抗字第110號
抗  告  人  李佳玲
相  對  人  蘇思育（原名蘇寶玉）  


上列當事人間聲請本票裁定事件，抗告人對於民國111年8月31日
本院111年度司票字第2295號民事裁定提起抗告，本院裁定如下
：
    主  文
抗告駁回。
抗告程序費用新臺幣壹仟元由抗告人負擔。
    理  由
一、抗告人抗告及聲請意旨略以：抗告人持有相對人所簽發票據
    號碼TH713469號本票一紙（下稱系爭本票），發票日為民國
    111年4月17日，票面金額為新臺幣（下同）11,675,800元，
    到期日則未記載，並另免除作成拒絕證書。詎經抗告人向相
    對人提示未獲付款，因此聲請裁定准許強制執行。而原裁定
    固駁回抗告人之聲請，然系爭本票背面有記載「此本票為擔
    保品（以下）NO9、NO0000000若退完則沒有任何退款功能視
    為作廢」等語，而相對人針對票號NO713468號票據確實存在
    未有退款分文之事實，爰提起抗告，求為廢棄原裁定等語。
二、按「無條件擔任支付」係本票絕對應記載事項之一，而欠缺
    票據法所規定票據上絕對應記載事項之一者，其票據無效，
    票據法第120條第1項第4款、第11條第1項規定甚明。故本票
    上倘記載與「無條件擔任支付」性質牴觸之文字，即與未記
    載絕對應記載事項「無條件擔任支付」無殊，自屬無效（最
    高法院100年度台簡上9號裁定意旨參照）。據此，本票發票
    人如於本票上為附條件性質之意思表示，將使得本票支付的
    單純性無從確保，而與本票制度以及存在目的相違背，屬於
    違反本票應「無條件擔任支付」之要件，該本票即屬無效。
    而無效之本票，執票人當無從據以對票據債務人主張任何權
    利，自亦無法持之依票據法第123條對發票人聲請法院裁定
    准予強制執行。
三、經查，系爭本票背面記載「此本票為擔保品（以下）NO9、N
    O0000000若退完則沒有任何退款功能視為作廢」等語，依其
    字面文義可以得知，抗告人與相對人之間另外約定了在某一
    特定情況下，系爭本票將無法行使權利。則依上述說明，此
    一約定內容明顯已就本票能否兌付一事，額外附加了條件，
    已牴觸「無條件擔任支付」之要件甚明，自屬欠缺「無條件
    擔任支付」此絕對應記載事項。是揆之上揭說明，系爭本票
    自始、當然、確定無效，抗告人無從據之聲請法院裁定准予
    強制執行，原裁定駁回其聲請，於法尚無違誤之處。
四、抗告人固主張兩造間目前確有系爭本票背面所約定的情事發
    生云云，然而如上所述，系爭本票之所以不能行使票據權利
    ，非在於執票人與發票人間所約定的付款條件尚未成就，而
    在於執票人與發票人間約定上揭付款條件乙節本身。是抗告
    人上揭主張，係屬誤會，委無足採。
五、綜上所述，抗告意旨指摘原裁定不當，求予廢棄，為無理由
    ，應予駁回。
六、依非訟事件法第46條、第21條第2項、第24條第1項、民事訴
    訟法第495條之1第1項、第449條第1項、第78條，裁定如主
    文。
中　　華　　民　　國　　111 　年　　10　　月　　17　　日
                  民事第二庭  法　官  王參和
以上正本證明與原本無異。
本裁定除以適用法規顯有錯誤為理由，不得再抗告。如提起再抗
告，應於收受後10日內委任律師為訴訟代理人向本院提出再抗告
狀，並繳納再抗告費新臺幣1,000 元。
中　　華　　民　　國　  111 　年　  10 　 月　　18　　日
                              書記官　沈佩霖